# 房屋建筑物推倒重置

提问人：emmafisher 时间：2021-08-23 11:39:00
请教陈版，背景：公司因新建项目买了一块土地及房屋建筑物，当时是根据评估报告确定的交易价格，对方也根据房屋和土地分别开具了发票，我方也办了相应的权属证（房屋和土地在一个证上分别列明）。公司在规划设计中发现购买的部分房屋建筑物不满足实际情况，需推倒重建，我推倒重建的房屋建筑物需做报废处置，一次性计入当期损益，还是摊入土地成本呢？

回答人：chenyiwei
参考：《中审众环研究 2020 》之“问题1-1-4（拆除旧房并建造新房时，旧房原账面价值的处理）”。